Inventaris van het archief van de Vereniging van Waterbedrijven in Nederland (VEWIN), (1913) 1952-1995
Nationaal Archief, Den Haag
- Stukken betreffende afzonderlijke onderwerpen, B.
  - Taakuitoefening, 3.1
    - Drinkwatervoorzieningen en kwaliteitsbewaking, 3.1.10
      - Stukken betreffende de organisatie van de openbare drinkwatervoorziening in Nederland, alsmede notulen van de Saneringscommissie, en de Saneringsnota, uitgebracht door deze commissie, 1961-1969; 258; 1 pak
      - Uitgaand stuk aan de colleges van Gedeputeerde Staten betreffende het beheer van het grondwater (minuut), 1962; 259; 1 stuk
      - Stukken betreffende het waterverbruik van kampeerterreinen, 1963-1966; 260; 1 omslag
      - Ingekomen en minuten van uitgaande stukken betreffende een besmettingszaak van drinkwater in Berkel en Rodenrijs, 1967-1968; 261; 1 omslag
      - Stukken betreffende het wijzigen van de voorwaarden voor fluoridering, 1967-1973; 262; 1 omslag
      - Stukken betreffende het sluiten van een Europees verdrag inzake de bescherming van het oppervlaktewater tegen verontreiniging, 1969-1972; 263; 1 omslag
      - Stukken betreffende weerstand die ontstond binnen de drinkwaterwereld over de fluoridering van het drinkwater, 1970-1976; 264; 1 omslag
      - Rapport "Bescherming rond Waterwingebieden", alsmede stukken ontstaan bij het totstandkomen daarvan, 1970-1997; 265; 1 pak
      - Stukken betreffende het onderzoeken van de mogelijkheid van wateraanvoer vanuit Oostenrijk of Zwitserland naar Nederland ten behoeve van de drinkwatervoorziening in West-Nederland, 1971; 266; 1 omslag
      - Stukken betreffende de organisatie van de toekomstige waterwinning, alsmede stukken betreffende het opstellen van een rapport van de Werkgroep Waterwinning in het kader van de Basisplannen, 1972-1974; 267; 1 omslag
      - Stukken betreffende de totstandkoming van het Structuurschema Drink- en Industriewatervoorziening 1972, 1972-1976; 268; 1 omslag
      - Ingekomen en minuten van uitgaande stukken over de te nemen maatregelen om de waterwinplaatsen te beschermen, 1977; 269; 1 omslag
      - "Resultaten van enquête waterverbruik", alsmede de enquête zoals verstuurd naar de leden ten behoeve van de toekomstige watervoorziening, 1976-1977; 270; 1 omslag
    - Leidingennet, 3.1.11
      - Stukken betreffende de aanwezigheid en het leggen van waterleidingen in NS-grond, 1953-1970; 271; 1 pak
      - Stukken betreffende vergunningen in voor het leggen hebben van buizen in Rijkswegen, en betreffende daaraan verbonden kosten en heffingen, 1954-1961; 272; 1 omslag
      - Stukken betreffende een rapport over het gebruik van waterleidingnetten voor aardingsdoeleinden, alsmede adviezen en commentaar van betrokken partijen over dit onderwerp, 1955-1964; 273; 1 omslag
      - Rapport van het KIWA over het gebruik van waterleidingnetten voor aardingsdoeleinden, alsmede stukken betreffende het vervallen van de mogelijkheid van het gebruik hiervan door de toepassing van nieuwe materialen, 1956-1972; 274; 1 omslag
      - Stukken betreffende de inrichting van een noodwaterleidingnet onder bijzondere omstandigheden, alsmede minuten van uitgaande stukken van de Commissie Bescherming Waterbedrijven, 1957-1963; 275; 1 omslag
      - Stukken betreffende de discussie over de aanschaf van een net-model voor het berekenen van gas- en waterleidingnetten met behulp van computers, 1961-1964; 276; 1 omslag
      - Stukken betreffende de instelling van een leidingenregister, waaronder besprekingen, rapporten van de Studiecommissie adviezen en wetsontwerpen over dit onderwerp, 1961-1973; 277; 1 omslag
      - Stukken betreffende een onder de leden gehouden enquête aangaande eigendom van waterleidingen in andermans grond, alsmede de resultaten van de enquête, 1975; 278; 1 omslag
    - Advisering en belangenbehartiging van leden, 3.1.12
      - Stukken betreffende het ordenen van archieven van waterleidingbedrijven, alsmede vernietigingsrapporten ten aanzien van de archieven, 1948-1962; 279; 1 omslag
      - Stukken betreffende de organisatie en stand van zaken van hulpverlening aan waterleidingbedrijven getroffen door de Watersnoodramp, 1953-1954; 280; 1 omslag
      - Stukken betreffende het adviseren en informeren van de leden inzake de door het Ministerie van Oorlog te verlenen vrijstelling of uitstel van mobilisatieopkomst, 1953-1960; 281; 1 omslag
      - Stukken betreffende het bepalen van een gemeenschappelijk standpunt inzake het instellen van een ondernemingsraad, 1955; 282; 1 omslag
      - Stukken betreffende de noodzakelijke aanpassingen in de bedrijfsvoering naar aanleiding van de door de regering genomen maatregelen ten gevolge van een verminderde aanvoer van aardolie, 1956-1974; 283; 1 omslag
      - Ingekomen en minuten van uitgaande stukken betreffende de uitkering van een werkvergoeding voor bacillendragers, alsmede een nota betreffende hygiënische voorlichting aan personeel van waterbedrijven, 1960-1961; 284; 1 omslag
      - Stukken betreffende het bepalen van de aansprakelijkheid van de waterleidingsbedrijven van de drinkwaterinstallatie, 1966-1976; 285; 1 omslag
      - Stukken betreffende het door de NV Intercommunale Waterleiding Gebied Leeuwarden gevoerde proces inzake een ongeval met een tankauto, waarbij de VEWIN een bijdrage leverde in de proceskosten, 1967-1970; 286; 1 omslag
      - Stukken betreffende het sluiten van een wettelijke en contractuele aansprakelijkheidsverzekering, 1967-1970; 287; 1 omslag
      - Stukken betreffende de instelling van de waterverontreinigingsheffing, waaronder een rapport van de Commissie verontreiningsheffing ingesteld door de Unie van Waterschappen, alsmede commentaar van betrokken partijen op dit rapport, 1973-1984; 288; 1 pak
      - Stukken betreffende ontwikkeling van informatieverwerking en automatisering, waaronder het rapport Informatievoorziening en automatisering bij waterleidingbedrijven van de Commissie Informatieverwerking en automatisering en resultaten van een onder de leden gehouden enquête over het onderwerp, 1975-1979; 289; 1 pak
      - Stukken betreffende het oprichten van een Werkgeversvereniging Waterleidingbedrijven, 1977-1978; 290; 1 omslag
      - Vernietigingslijsten voor archieven van waterleidingbedrijven, 1977-1983; 291; 1 omslag
      - Stukken betreffende het onderzoek naar en de invoering van een verbruikersinformatiesysteem voor waterleidingbedrijven, 1979-1983; 292; 1 pak
  - Commissies en werkgroepen, 4.1
    - Commissies betreffende opleidingen, 4.1.1
      - Notulen van de vergaderingen van de Commissie Leermiddelen voor de Vakopleiding (C.L.V.), alsmede jaarverslagen van deze commissie, 1949-1971; 293-294; 2 omslagen
        De commissie is vervangen door de Commissie Opleiding in de Waterleidingtechniek
        - 1949-1958, 293
        - 1959-1971, 294
      - Notulen van de vergaderingen van de Contactcommissie voor het Examen Waterleidingtechnicus, alsmede jaarverslagen van deze commissie, 1952-1954; 295; 1 omslag
        Voor voorgaande stukken zie Exameneisen Waterleidingtechnicus, notulen 1949-1952. Voor latere stukken zie Examen Waterleidingtechnicus notulen, 1955-1959,
      - Stukken betreffende de oprichting van de "Stichting tot het afnemen van vakexamens in het gasfitters-, het waterfitters-, en het loodgietersbedrijf" (GAWALO), waaronder een oprichtingsakte, statuten en notulen van de vergaderingen van deze stichting, 1952-1964; 296; 1 omslag
      - Notulen van de vergaderingen van de Commissie voor het examen waterleidingtechnicus, 1955-1959; 297; 1 omslag
      - Notulen van de vergaderingen van de Commissie voor de Examens in de Waterleidingtechniek, 1960-1995; 298-301; 2 omslagen en 2 pakken
        - 1960-1965, 298
        - 1966-1976, 299; pak
        - 1977-1983, 300; pak
        - 1984-1995, 301
      - Notulen en bijlagen van de vergaderingen van de Commissie Leerprogramma's Waterleidingtechniek, 1977-1990; 302-303; 2 pakken
        - 1977-1978, 302
        - 1979-1990, 303
      - Notulen van de vergaderingen van de Begeleidingscommissie Opleiding Leidingtekenaar, 1979-1983; 304; 1 omslag
        Verslagen voor 1979 zijn uitgebracht voor en aan de Werkgroep Leidingentekenaar. Zie daarvoor Opleiding Leidingentekenaar,
      - Notulen van de vergaderingen van de Werkgroep Overleg Opleidingen, 1980-1982; 305; 1 omslag
    - Commissies betreffende drinkwatervoorziening en kwaliteitsbewaking, 4.1.2
      - Stukken van de Commissie Bescherming Waterbedrijven met het oog op Oorlogsomstandigheden inzake het opstellen van richtlijnen voor waterleidingbedrijven, alsmede ingekomen en minuten van uitgaande stukken betreffende de wettelijke regeling Bedrijfs(zelf)bescherming Waterleidingbedrijven, 1954-1962; 306; 1 omslag
      - Notulen van de vergaderingen van de Commissie Bescherming waterbedrijven met het oog op oorlogsomstandigheden, alsmede het ministerieel besluit ten aanzien van de oprichting van deze commissie en jaarverslagen, 1954-1964; 307; 1 pak
        De commissie wordt ook wel Commissie Bescherming Waterbedrijven genoemd
      - Notulen van de vergaderingen van de Commissie Bescherming Waterwinplaatsen, 1962; 308; 1 omslag
      - Notulen van de vergaderingen van de Werkgroep Infiltratie Rivierwater in de Duinen (W.I.R.D.U), 1967-1973; 309; 1 omslag
        Eerste en tweede notulen niet aangetroffen,
      - Notulen van de vergaderingen van de Werkgroep Waterwinning in het kader van de basisplannen, 1971-1973; 310; 1 omslag
      - Stukken betreffende de instelling van de Werkgroep Waterwinning in het kader van de basisplannen, alsmede stukken met betrekking tot de benoeming en het ontslag van leden van de commissie, 1971-1974; 311; 1 omslag
      - Rapport van de Werkgroep Duinwaterwinning aangaande de exploitatie van het Zuid-Hollandse duingebied voor de waterwinning, 1975; 312; 1 omslag
      - Eindrapporten van de verschillende deelwerkgroepen van de Commissie Waterverbruik, 1979-1981; 313; 1 pak
    - Commissies betreffende statistiekverzorging, 4.1.3
      - Notulen van de vergaderingen van de Statistiekcommissie, 1948-1964; 314; 1 omslag
      - Stukken betreffende de totstandkoming van het Technisch overzicht der waterleidingen in Nederland, verzorgd door de Statistiekcommissie, 1954-1957; 315; 1 omslag
      - Stukken betreffende het onderzoek naar soorten afnemers van leidingwater door de Subcommissie ad hoc van de Statistiekcommissie, 1958; 316; 1 omslag
    - Commissies betreffende tarieven, 4.1.4
      - Notulen van de vergaderingen van de Commissie voor de Tarieven, alsmede rapporten, verslagen, ingekomen en minuten van uitgaande stukken met betrekking tot de commissie, 1953-1960; 317; 1 omslag
      - Notulen van vergaderingen van de Subcomissie A (Bedrijfseconomie) van de Commissie voor de Tarieven, alsmede rapporten en ingekomen en minuten van uitgaande stukken, 1954-1959; 318; 1 pak
      - Notulen van vergaderingen van de Subcomissie B van de Commissie voor de Tarieven, alsmede rapporten en ingekomen en minuten van uitgaande stukken, 1955-1959; 319; 1 pak
    - Commissies betreffende Voorlichting, 4.1.5
      - Verslagen van overleggen van de commissie Voorlichting Waterleidingbedrijven met vertegenwoordigers van de waterleidingbedrijven, 1951-1964; 320; 1 omslag
      - Stukken betreffende het oprichten van de Orgaancommissie voor de publicatie "Water", alsmede verslagen van de vergaderingen van deze commissie, 1955-1956; 321; 1 omslag
      - Verslagen van de gecombineerde vergaderingen van de redactie en de Orgaancommissie voor de publicatie Water, 1957-1964; 322; 1 omslag
      - Notulen van de vergaderingen van de Commissie Voorlichting Waterleidingbedrijven (C.V.W.), alsmede verslagen van deze commissie, 1965-1990; 323-325; 1 pak en 2 omslagen
        - 1950-1965, 323; pak
        - 1966-1975, 324
        - 1976-1990, 325
      - Notulen van de vergaderingen van het Contactorgaan Voorlichters Waterbedrijven, alsmede verslagen van deze commissie, 1975-1991; 326; 1 omslag
        Notulen van de 1e t/m de 13e vergadering niet aangetroffen,
    - Commissies betreffende informatieverwerking en automatisering, 4.1.6
      - Stukken betreffende de instelling, opheffing en reorganisatie van de Commissie Archiefordening Waterleidingbedrijven III (C.A.W. III), alsmede notulen van de vergaderingen van de C.A.W. III, 1948-1963; 327; 1 omslag
      - Notulen van de vergaderingen van de Commissie Informatieverwerking en Automatisering, 1977-1980; 328; 1 omslag
      - Notulen van de vergaderingen van de Werkgroep Vernietigingslijst Archiefstukken, 1980-1982; 329; 1 omslag
    - Commissies betreffende richtlijnen, normalisatie en registratie, 4.1.7
      - Stukken betreffende de behandeling van het door de Hoofdcommissie van de Normalisatie in Nederland (HCNN) ingediende verzoek om de bijdrage aan het normalisatiewerk te verhogen, 1954-1960; 330; 1 omslag
      - Notulen van de vergaderingen van de Commissie Algemene Voorschriften voor het leggen van buisleidingen (C.A.V.), 1955; 331; 1 omslag
      - Notulen van de vergaderingen van de Commissie Controle Watermeters (C.C.W.), 1961-1962; 332; 1 omslag
      - Notulen van de vergaderingen van de secties Gas en Water van de studiecommissie B 21 van de Stichting Bouwresearch, 1972-1975; 333; 1 omslag
        De nummers 1, 2, 3, 5, 6, 8 en 9 zijn niet aangetroffen,
      - Notulen van de vergaderingen van de Werkgroep Leidingenregistratie, 1973-1983; 334; 1 omslag
    - Commissies betreffende de Regeling van Erkenning van Waterfitters, 4.1.8
      - Notulen van de vergaderingen van de Commissie Regeling van de Erkenning van Waterfitters (C.R.E.W.), alsmede de jaarverslagen en ingekomen stukken van deze commissie, 1954-1975; 335; 1 omslag
        Nummer 33 ontbreekt,
    - Commissies betreffende speurwerk, 4.1.9
      - Notulen en bijlagen van de vergaderingen van de Speurwerk Advies Commissie, 1965-1971; 336; 1 omslag
      - Notulen van de vergaderingen van de Speurwerkcommissie, 1972-1990; 337; 1 omslag
    - Commissies betreffende Integratie, 4.1.10
      - Notulen van de vergaderingen van de Werkgroep Integratiestudie Zuid-West/Noord, 1982-1984; 338; 1 omslag
    - Commissies betreffende Internationale betrekkingen, 4.1.11
      - Verslagen, stukken en agenda's betreffende de Commissie N-Eureau, alsmede verslagen van de internationale overleggen van Eureau, 1994; 339; 1 omslag
  - Personeel, 5.1
    - Arbeidsregister, alsmede een rapport betreffende de waardering van de functie administratief medewerker, 1947-1963; 340; 1 omslag
    - Stukken betreffende het komen tot een pensioenregeling voor het personeel, 1954-1964; 341; 1 omslag
    - Ingekomen en minuten van uitgaande stukken over de oprichting van het Centraal Orgaan Waterleidingpersoneel, 1955; 342; 1 omslag
    - Stukken betreffende het opstellen van het Reglement voor het personeel in dienst van de VEWIN, 1955-1956; 343; 1 omslag
    - Circulaire "Vergoedingsregeling voor stagiaires werkzaam bij waterleidingbedrijven", alsmede een modelovereenkomst, 1962; 344; 1 omslag